【裁判字號】    97,交聲,979
【裁判日期】    971231
【裁判案由】    聲明異議
【裁判全文】
臺灣臺南地方法院交通事件裁定     97年度交聲字第979號
移送機關    交通部公路總局嘉義區監理所麻豆監理站
異議人即
受處分人    甲○○
上列受處分人因違反道路交通管理處罰條例案件，對於交通部公
路總局嘉義區監理所麻豆監理站民國97年9月22日所為之裁決處
分（處分案號：麻監裁罰字第裁75-M00000000號），聲明異議，
本院裁定如下：
    主  文
異議駁回。
    理  由
一、原處分意旨略以：受處分人即異議人洪中和（下稱異議人）
    遭警舉發，於民國（下同）97年8月20日10時50分，駕駛牌
    照號碼TJ-9925號自用一般小客車，在台南縣永康市○○○
    路與正北三路交岔路口，因行駛機慢車道右側（利用右肩）
    違規超車，嗣經交通部公路總局嘉義區監理所麻豆監理站（
    下稱移送機關）以異議人在前行車之右側超車，依道路交通
    管理處罰條例第47條第3款、第63條第1項第1款（原裁決書
    漏載第1項第1款）及違反道路交通管理事件統一裁罰標準表
    等規定，裁處罰緩新台幣1,200元，並記違規點數1點等處分
    。
二、聲明異議意旨略以：因內側車道有車，前面的車速太慢，異
    議人不得已才走機慢車道超車，為何前方車車速這麼慢卻不
    用罰？為此，聲明異議等語。
三、按汽車駕駛人超車時，在前行車之右側超車，或超車時未保
    持適當之間隔，或未行至安全距離即行駛入原行路線者，處
    新臺幣1,200元以上2,400元以下罰鍰；並記違規點數1點；
    道路交通管理處罰條例第47條第3款及第63條第1項第1款分
    別定有明文。
四、經查：
  (一)移送機關指稱異議人於上開時、地駕駛牌照號碼TJ-9925號
    自用一般小客車，有在前行車之右側超車之違規行為，有台
    南縣警察局97 年8月20日南縣警交字第M00000000號舉發違
    反道路交通管理事件通知單1份附卷可稽，並為異議人所不
    爭執，自足信為真實。
  (二)又異議人辯稱因前方車車速太慢，不得已才行走機慢車道云
    云，惟前方車車速緩慢，異議人得以按喇叭之方式促其依規
    定為之，或於得超車路段，自伊左側超車，竟捨此不為，反
    而行駛機慢車道自右側違規超車，其違規事證明確，上開辯
    解，顯屬無據。
五、綜上所述，異議人於前揭時、地有在前行車之右側超車之違
    規行為，應堪認定。則移送機關據以援引道路交通管理處罰
    條例第47條第3款、第63條第1項第1款及違反道路交通管理
    事件統一裁罰標準表之規定，裁處異議人罰鍰新台幣1,200
    元，並記違規點數1點，核無違誤或不當；從而，本件異議
    為無理由，應予駁回。
六、據上論斷，應依道路交通管理處罰條例第87條第2項、道路
    交通案件處理辦法第19條，裁定如主文。
中    華    民    國    97    年    12    月    31    日
                     交通法庭   法  官   陳淑勤
以上正本證明與原本無異。
如不服本裁定，應於送達後5日內，向本院提出抗告狀。
                                書記官   謝國欽
中    華    民    國    97    年    12    月    31    日


司法院資訊處製作；財團法人民間司法改革基金會備份。
